臺灣士林地方法院民事簡易判決
111年度士簡字第747號
原      告  麟璇企業社(合夥組織)

法定代理人  郝祥麟  
訴訟代理人  王雅芳律師
            翁偉倫律師
            洪巧華律師
被      告  張簡子潔
訴訟代理人  鄭淑美  
上列當事人間請求給付貨款事件，經臺灣新北地方法院移送前來
（111年度重簡字第554號），本院於民國111年9月22日言詞辯論
終結，判決如下：
    主  文
被告應給付原告新臺幣貳拾伍萬肆仟玖佰捌拾捌元，及自民國一
一一年六月十一日起至清償日止，按週年利率百分之五計算之利
息。
訴訟費用新臺幣貳仟柒佰陸拾元應由被告負擔。
本判決得假執行。
    事實及理由要領
一、原告主張：原告為網路代購韓國服飾業者，經營方式主要係
    透過在臉書直播、刊登代購韓國服飾、鞋包及配件等商品，
    再由消費者以臉書、IG或Line等社群媒體私訊原告方式，告
    知欲購買之商品、尺寸及數量，經雙方確認購買商品並付款
    後，原告始向韓國廠商下訂，商品則由韓國廠商陸續寄出予
    原告，原告再依消費者訂單分批出貨。被告於民國110年11
    月19日至110年12月10日間，陸續透過上開方式向原告訂購
    商品，經雙方確認後，共有8次下訂紀錄，由被告以其母即
    訴外人鄭淑美之玉山銀行信用卡分別刷卡8次付款，金額共
    計新臺幣（下同）29萬6,964元，原告並向韓國廠商購買被
    告下訂之商品，原告於韓國廠商將貨物陸續寄送予原告後，
    先於110年12月4、8日寄出兩批被告訂購之商品，並經被告
    領取收受，然被告突於110年12月10日傳訊息予原告，以其
    患有思覺失調症為由，要求退訂同日成立之最後一筆5萬8,4
    82元訂單，訴外人鄭淑美亦以被告生病住院、盗刷信用卡為
    由要求退訂，惟經原告說明商品均是向韓國代購之客製化商
    品，排除消費者保護法7日無條件退回商品之規定，此在原
    告臉書網頁訂購須知已有公告，故無法取消，原告僅得盡力
    協助部分商品轉單由他人購買，最後刷退其中已轉單之商品
    費用4萬0,104元，其餘被告已訂購商品均無法退訂，後原告
    分別於110年12月15、31日將被告剩餘訂購商品出貨，因遭
    退貨，目前仍在原告倉庫內等待被告取回。嗣原告於109年1
    2月23日收到第三方支付平台即訴外人綠界科技股份有限公
    司以有消費糾紛為由通知暫緩撥款，致原告迄今未收到任何
    貨款，本件被告8次刷卡金額共29萬6,964元，扣除原告刷退
    4萬0,104元，再扣除1件斷貨商品1,872元，被告應依買賣契
    約給付25萬4,988元，乃依買賣契約之法律關係，提起本件
    訴訟等語，並聲明求為判決被告應給付原告25萬4,988元，
    及自起訴狀繕本送達翌日起至清償日止，按週年利率5％計算
    之利息。
二、被告則以：被告雖未受監護宣告，但有精神上疾病，本案曾
    經協調過，因被告精神上的問題，希望原告可以諒解被告所
    作行為。被告僅有收到2次商品，之後被告住院，有通知後
    面要退貨等語，資為抗辯。
三、本院得心證之理由
　　本件原告主張之事實，業據其提出與所述相符之明細表、對
    話記錄、出貨資料、交易記錄、電子郵件等件為證，惟被告
    所不爭執，堪信為真。惟原告主張被告應給付25萬4,988元
    以情，則為兩造所爭執，被告並以上開情詞置辯，茲審認如
    下：
(一)按稱買賣者，謂當事人約定一方移轉財產權於他方，他方支
    付價金之契約。當事人就標的物及其價金互相同意時，買賣
    契約即為成立。買受人對於出賣人，有交付約定價金及受領
    標的物之義務。民法第345條、第367條分別定有明文。次按
    當事人主張有利於己之事實者，就其事實有舉證之責任。民
    事訴訟法第277條定有明文。
(二)經查，被告係成年人且未受監護或輔助宣告，此有被告個人
    戶籍資料查詢結果、本院家事庭函文在卷可憑，是被告尚非
    民法所規定之無行為能力人或限制行為能力人。又本院細審
    原告所提出之對話記錄（見新北卷第27至67頁），被告對於
    要購買何商品、尺寸、付款方式、收貨狀態均能與原告正常
    對答，甚至與原告閒聊，是被告於向原告下訂單時，其所為
    之意思表示，亦難認有民法第75條後段所定之「無意識或精
    神錯亂」之情形。故被告向原告所為買受商品之意思表示，
    應屬有效。基此，原告本於買賣契約所生之價金請求權，請
    求被告給付25萬4,988元，依上開規定，即屬有據。
四、從而，原告依上開法律關係，訴請被告給付25萬4,988元，
    及自起訴狀繕本送達翌日即111年6月11日（見本院卷第17頁
    ）起至清償日止，按週年利率5％計算之利息，為有理由，應
    予准許。
五、本件係就民事訴訟法第427條第1項訴訟適用簡易程序所為被
    告敗訴之判決，依同法第389條第1項第3款之規定，應依職
    權宣告假執行，並依職權確定訴訟費用為2,760元（第一審
    裁判費），應由被告負擔。
中　　華　　民　　國　　111 　年　　10　　月　　6 　　日
                  士林簡易庭  法  官  楊峻宇
以上為正本係照原本作成。
如不服本判決，應於判決送達後20日內向本庭提出上訴狀。（須
按他造當事人之人數附繕本）。 
中　　華　　民　　國　　111 　年　　10　　月　　6 　　日
                              書記官  蘇彥宇